臺灣雲林地方法院刑事判決　　　　　　　100年度訴字第853號
公　訴　人　臺灣雲林地方法院檢察署檢察官
被　　　告　鄭淑月
上列被告因違反毒品危害防制條例案件，經檢察官提起公訴（
100 年度毒偵字第1257號、第1262號、第1293號），被告於準備
程序期日就被訴事實為有罪陳述，本院進行簡式審判程序，並判
決如下：
    主  文
鄭淑月施用第一級毒品，累犯，處有期徒刑玖月。又施用第一級
毒品，累犯，處有期徒刑玖月。又施用第一級毒品，累犯，處有
期徒刑玖月。扣案注射針筒伍支均沒收之。應執行有期徒刑壹年
肆月。扣案注射針筒伍支均沒收之。
    事  實
一、鄭淑月前因施用毒品案件，經觀察、勒戒後，認無繼續施用
    毒品之傾向，於民國92年5 月15日釋放出所，由臺灣臺南地
    方法院檢察署檢察官以92年度毒偵緝字第123 號為不起訴處
    分確定。又於92、93年間因連續施用第一級毒品案件，經臺
    灣嘉義地方法院93年度訴字第291 號判決判處有期徒刑1 年
    2 月確定。復因竊盜案件，經臺灣臺南地方法院及臺灣高等
    法院臺南分院分別以96年度易字第1253號、97年度上易字第
    43號判決判處有期徒刑3 月、7 月確定；因施用毒品案件，
    經臺灣臺南地方法院以96年度簡字第3494號判決判處有期徒
    刑4 月確定；上開竊盜及毒品案件經臺灣高等法院臺南分院
    以97年度聲字第866 號裁定定應執行有期徒刑11月確定，而
    於98年5 月20日執行完畢。詎其仍不知悔改，竟分別基於施
    用第一級毒品海洛因之犯意，先後於：
  (一)100 年6 月30日16時許，在雲林縣口湖鄉下崙統一超商停車
    場某朋友之車內，以將海洛因放入香煙內點燃後吸食其煙霧
    之方式，施用第一級毒品海洛因1 次。嗣因另案通緝，為警
    於100 年7 月2 日23時35分許，在臺南市鹽水區水秀里56
    之3 號前緝獲，於100 年7 月3 日凌晨0 時50分許採尿送驗
    ，檢驗結果呈現嗎啡、可待因陽性反應。
  (二)100 年7 月25日11時許，在雲林縣口湖鄉口湖加油站廁所內
    ，以將海洛因摻水置入針筒內注射方式，施用第一級毒品海
    洛因1 次。嗣於100 年7 月27日15時30分許，為警得其同意
    後採尿送驗，檢驗結果呈現嗎啡、可待因陽性反應。
  (三)100 年8 月4 日為警採尿前回溯72小時內之某時，在臺南市
    ○○區○○路56巷60號住處內，以將海洛因摻水置入針筒內
    注射方式，施用第一級毒品海洛因1 次。嗣於100 年8 月4
    日15時30分許，在雲林縣口湖鄉○○村○○路萬善爺廟旁公
    廁前為警盤查，扣得其所有、供其施用海洛因之注射針筒5
    支，並得其同意後採尿送驗，檢驗結果呈現嗎啡、可待因陽
    性反應，而悉上情。
二、案經臺南市政府警察局新營分局、雲林縣警察局北港分局報
    告臺灣雲林地方法院檢察署檢察官偵查起訴。
    理  由
一、本件被告所犯為死刑、無期徒刑、最輕本刑為三年以上有期
    徒刑以外之罪，亦非屬高等法院管轄之第一審案件，其於準
    備程序進行中，先就被訴事實為有罪之陳述，經法官告知簡
    式審判程序之旨，並聽取公訴檢察官之意見後，依刑事訴訟
    法第273 條之1 第1 項、第273 條之2 等規定，裁定進行簡
    式審判程序，且不受同法第159 條第1 項、第161 條之2 、
    第161 條之3 、第163 條之1 及第164 條至第170 條所規定
    證據能力認定及調查方式之限制，合先敘明。
二、上開事實，業經被告於本院審理時坦承不諱，而被告於100
    年7 月3 日0 時50分許、100 年7 月27日15時30分許、100
    年8 月4 日16時30分許，得其同意後為警所採集之尿液，經
    送往臺灣檢驗科技股份有限公司、詮昕科技股份有限公司以
    酵素免疫分析法EIA 篩檢及氣相層析質譜儀法GC／MS檢驗之
    結果，確實均呈現嗎啡、可待因陽性反應，此有臺南市政府
    警察局新營分局鹽水分駐所採取尿液編號對照表及採取尿液
    名冊（編號100A179 號）各1 份、雲林縣警察局北港分局查
    獲毒品案件嫌犯尿液真實姓名對照表3 份（編號OA081 號、
    編號OA084 號）、臺灣檢驗科技股份有限公司100 年7 月21
    日、詮昕科技股份有限公司100 年8 月15日、100 年8 月19
    日濫用藥物尿液檢驗報告各1 份附卷可稽（新營分局警卷第
    6 頁至第8 頁，北港分局9143號警卷第6 頁，第1262號偵卷
    第18頁、第19頁，北港分局第9494號警卷第4 頁、第5 頁）
    ，足認被告前開之自白與事證相符，均堪採信。再按毒品危
    害防制條例於92年7 月9 日修正公布，自93年1 月9 日施行
    ，其中第20條將施用毒品之刑事處遇程序，區分為「初犯」
    及「5 年內再犯」、「5 年後再犯」。而依修正後之規定，
    僅限於「初犯」及「5 年後再犯」2 種情形，始應先經觀察
    、勒戒或強制戒治程序。倘被告於5 年內已再犯，經依法追
    訴處罰，縱其第3 次（或第3 次以上）再度施用毒品之時間
    ，在初犯經觀察、勒戒或強制戒治執行完畢釋放5 年以後，
    已不合於「5 年後再犯」之規定，且因已於「5 年內再犯」
    ，顯見其再犯率甚高，原實施觀察、勒戒或強制戒治，已無
    法收其實效，即應依該條例第10條處罰（最高法院95年度第
    7 次刑事庭會議決議參照）。經查，被告前因施用毒品案件
    ，經觀察、勒戒後，認無繼續施用毒品之傾向，於92年5 月
    15日釋放出所，由臺灣臺南地方法院檢察署檢察官以92年度
    毒偵緝字第123 號為不起訴處分確定。又於92、93年間因連
    續施用第一級毒品案件，經臺灣嘉義地方法院93年度訴字第
    291 號判決判處有期徒刑1 年2 月確定。復因施用毒品案件
    ，經臺灣臺南地方法院以96年度簡字第3494號判決判處有期
    徒刑4 月確定，並與另犯之竊盜案件經合併定應執行有期徒
    刑11月確定，而於98年5 月20日執行完畢，此有臺灣高等法
    院被告前案紀錄表1 份在卷可參，是本件被告雖係於受觀察
    、勒戒執行完畢後5 年後，再犯本件毒品危害防制條例第10
    條第1 項之罪，惟因前述5 年內曾另再犯施用毒品罪名，而
    屬3 犯以上，經依法予以追訴，均事證明確，被告犯行足堪
    認定，應依法論科。
三、論罪科刑：
  (一)核被告所為，均係犯毒品危害防制條例第10條第1 項之施用
    第一級毒品罪。被告持有第一級毒品之低度行為，則為施用
    之高度犯行所吸收，均不另論罪。
  (二)被告所犯3 次施用第一級毒品罪，犯意各別，行為互殊，應
    分論併罰。
  (三)又被告有如事實欄所記載之前科紀錄，此有臺灣高等法院被
    告前案紀錄表1 份附卷足憑，其於有期徒刑執行完畢後，5
    年內故意再犯本件有期徒刑以上之各罪，均為累犯，應依刑
    法第47條第1 項分別加重其刑。
  (四)爰審酌被告前因施用毒品案件，已經觀察、勒戒、起訴科刑
    執行完畢，竟仍不思悔改，徹底袪除施用毒品之惡習，又多
    次施用海洛因，繼續沈淪毒海殊不可取，惟念及其施用毒品
    之犯行，在本質上乃屬戕害自己身心健康之行為，尚未有嚴
    重破壞社會秩序或侵害他人權益之情形，且被告犯後均坦承
    犯行，態度良好，又自陳生產前擔任推銷員工作，目前家中
    有雙親、弟弟、先生及未滿1 歲之女兒，暨檢察官求處應執
    行有期徒刑2 年2 月等一切情狀，分別量處如主文所示之刑
    ，再定其應執行之刑。
  (五)另扣案注射針筒5 支，為被告所有、且為供其施用海洛因所
    用，業經被告供述明確，應依刑法第38條第1 項第2 款之規
    定宣告沒收之。
四、據上論斷，應依刑事訴訟法第273 條之1 第1 項、第299 條
    第1 項前段，毒品危害防制條例第10條第1 項，刑法第11條
    前段、第47條第1 項、第51條第5 款、第38條第1 項第2 款
    ，判決如主文。
本案經檢察官何宗霖到庭執行職務。
中    華    民    國   100    年    12    月    28    日
                  刑事第三庭    法  官  蕭雅毓
以上正本證明與原本無異。
如不服本判決應於收受判決後10日內向本院提出上訴書狀，並應
敘述具體理由；其未敘述上訴理由者，應於上訴期間屆滿後20日
內向本院補提理由書（均須按他造當事人之人數附繕本）。「切
勿逕送上級法院」。
                                書記官  鍾宜津
中    華    民    國   100    年    12    月    28    日
附錄本案論罪科刑法條全文：
毒品危害防制條例第10條
施用第一級毒品者，處 6 月以上 5 年以下有期徒刑。
施用第二級毒品者，處 3 年以下有期徒刑。